<?xml version="1.0" encoding="UTF-8" standalone="yes"?>
<Wordlist>
    <Paradigm pdgId="1215308" lemma="адкра+сціся" tag="VIPRX">
        <Variant id="a" pravapis="A2008" lemma="адкра+сціся">
            <Slounik name="piskunou2012" idx="7552">{b}адкра´сціся{/b}* {i}зак.{/i}, адкраду´ся, -адзе´шся, -адзяце´ся, -аду´цца {i}і{/i} адкра´дуся, -а´дзецца, -а´дуцца ({i}цішком адлучыцца ад кампаніі і пад.{/i}) /// v9{sup}25{/sup} B/#v9{sup}25{/sup}</Slounik>
            <Form tag="0">адкра+сціся</Form>
            <Form tag="F1S">адкра+дуся</Form>
            <Form tag="F2S">адкра+дзешся</Form>
            <Form tag="F3S">адкра+дзецца</Form>
            <Form tag="F1P">адкра+дземся</Form>
            <Form tag="F2P">адкра+дзецеся</Form>
            <Form tag="F3P">адкра+дуцца</Form>
            <Form tag="PMS">адкра+ўся</Form>
            <Form tag="PFS">адкра+лася</Form>
            <Form tag="PNS">адкра+лася</Form>
            <Form tag="PXP">адкра+ліся</Form>
            <Form tag="I2S">адкра+дзься</Form>
            <Form tag="I2P">адкра+дзьцеся</Form>
            <Form tag="PG">адкра+ўшыся</Form>
        </Variant>
    </Paradigm>
    <Paradigm pdgId="1215743" lemma="акра+сці" tag="VTPNX">
        <Variant id="a" pravapis="A2008" lemma="акра+сці">
            <Slounik name="piskunou2012" idx="11721">{b}акра´сці{/b}* {i}зак.{/i}, акраду´, -адзе´, -адзяце´, -аду´ць {i}і{/i} акра´ду, -а´дзе, -а´дуць ({i}абакрасці{/i}) /// v9{sup}25{/sup} B/#v9{sup}25{/sup}</Slounik>
            <Form tag="0">акра+сці</Form>
            <Form tag="F1S">акра+ду</Form>
            <Form tag="F2S">акра+дзеш</Form>
            <Form tag="F3S">акра+дзе</Form>
            <Form tag="F1P">акра+дзем</Form>
            <Form tag="F2P">акра+дзеце</Form>
            <Form tag="F3P">акра+дуць</Form>
            <Form tag="PMS">акра+ў</Form>
            <Form tag="PFS">акра+ла</Form>
            <Form tag="PNS">акра+ла</Form>
            <Form tag="PXP">акра+лі</Form>
            <Form tag="I2S">акра+дзь</Form>
            <Form tag="I2P">акра+дзьце</Form>
            <Form tag="PG">акра+ўшы</Form>
        </Variant>
    </Paradigm>
    <Paradigm pdgId="1225958" lemma="прыкра+сці" tag="VTPNX">
        <Variant id="a" pravapis="A2008" lemma="прыкра+сці">
            <Slounik name="piskunou2012" idx="154451">{b}прыкра´сці{/b} {i}зак.{/i}, прыкраду´, -адзе´, -адзяце´, -аду´ць {i}і{/i} прыкра´ду, -а´дзе, -а´дуць /// v9{sup}25{/sup} B/#v9{sup}25{/sup}</Slounik>
            <Form tag="0">прыкра+сці</Form>
            <Form tag="F1S">прыкра+ду</Form>
            <Form tag="F2S">прыкра+дзеш</Form>
            <Form tag="F3S">прыкра+дзе</Form>
            <Form tag="F1P">прыкра+дзем</Form>
            <Form tag="F2P">прыкра+дзеце</Form>
            <Form tag="F3P">прыкра+дуць</Form>
            <Form tag="PMS">прыкра+ў</Form>
            <Form tag="PFS">прыкра+ла</Form>
            <Form tag="PNS">прыкра+ла</Form>
            <Form tag="PXP">прыкра+лі</Form>
            <Form tag="I2S">прыкра+дзь</Form>
            <Form tag="I2P">прыкра+дзьце</Form>
            <Form tag="PG">прыкра+ўшы</Form>
        </Variant>
    </Paradigm>
</Wordlist>
